臺灣高雄地方法院民事判決　　　　　 110年度雄小字第1520號
原　　　告　良京實業股份有限公司

法定代理人　平川秀一郎



訴訟代理人　林郁婷　
訴訟代理人　李禹靚　
被　　　告　宋昭美　


訴訟代理人　焦文城律師
訴訟代理人　葉信宏律師
上列當事人間清償借款事件，本院於民國110 年9 月23日言詞辯
論終結，判決如下：
    主  文
一、被告應給付原告新臺幣捌萬貳仟壹佰貳拾參元及自民國一○
    四年十二月二十三日起至民國一一○年七月十九日止，按週
    年利率百分之十九點九五計算之利息、自民國一一○年七月
    二十日起至清償日止，按週年利率百分之十六計算之利息。
二、訴訟費用新臺幣壹仟元由被告負擔。
三、本判決得假執行。但被告如以新臺幣捌萬貳仟壹佰貳拾參元
    供擔保後，得免為假執行。
    事實及理由
一、被告經合法通知，而未於最後言詞辯論期日到場，核無民事
    訴訟法第386 條各款所列情形，爰依原告聲請，由其一造辯
    論而為判決。
二、原告主張：被告於民國91年8 月12日向訴外人美國運通銀行
    股份有限公司（後更名為渣打國際商業銀行股份有限公司）
    申辦信用貸款，係一次撥貸，貸款額度一旦清償即不得再使
    用，適用特惠利率7.88％，嗣於91年12月1 日年利率自動改
    為16％，若有2 次以上延滯繳款紀錄，利率自動調整為年利
    率19.95 ％計算，按日計息，直至本息全部付清為止。詎被
    告自94年12月27日起未依約履行繳款義務，迄至95年4 月30
    日止，尚積欠新臺幣（下同）90,162元（其中本金為82,123
    元）未清償。嗣渣打銀行將上開債權讓與原告並公告通知被
    告。為此，爰依消費借貸及債權讓與法律關係提起本件訴訟
    ，聲明：被告應給付原告90,162元，及其中82,123元自95年
    5 月1 日起至清償日止，按週年利率19.95 ％計算之利息。
    嗣減縮聲明：被告應給付原告82,123元，及自104 年12月23
    日起至110 年7 月19日止，按週年利率19.95 ％計算之利息
    ，另自110 年7 月20日起至清償日止，按週年利率20％計算
    之利息。（卷第109 頁聲請狀、第133 頁筆錄）。
三、被告收受支付命令後，曾於110 年1 月15日提出聲明異議狀
    ，及於同年7 月29日當庭提出答辯狀，略以：⑴原告提出之
    美國運通銀行信用貸款申請書上之簽名是否為被告所親簽，
    尚有疑義，原告應提供其他身分文件證明為被告所借貸；⑵
    原告提出之渣打銀行貸款還款明細表影本並非美國運通銀行
    原始資料，亦無美國運通銀行或渣打銀行之印戳，是無從佐
    證為真實，況本件立約日期為91年8 月12日，該明細表首筆
    則為91年12月24日、結餘金額「-111,782」，不足以佐證被
    告借款金額為12萬元；⑶縱認借款為真正，本件請求權時效
    應自91年間起算，原告遲至109 年12月聲請支付命令，依民
    法第125 條規定，其債權已逾15年期間，被告得拒絕給付；
    ⑷退步言之，依民法第126 條規定，至多應僅能請求起訴狀
    送達被告之日起5 年內之利息，原告就利息請求部分自95年
    間起算，亦無理由；⑸又依民法第205 條及民法施行法第10
    條之1 、同法第36條第5 項規定，自110 年7 月20日以後之
    利息債務，年利率不得超過16％等語，資為抗辯，並聲明：
    原告之訴駁回（卷第43頁、第99頁、第101 至107 頁）。
四、本院之判斷：
  ㈠原告主張之上開事實，業據提出美國運通銀行信用貸款申請
    書、貸款還款明細表、行政院金融監督管理委員會函、債權
    讓與證明書及公告等件為證（卷第9 至29頁），被告以前詞
    抗辯，原告則以：⑴被告於91年8 月13日以通信傳真方式回
    傳系爭申請書，其上載明款項指定匯入中國信託銀行帳號，
    並傳真其身分證正反面影本，有被告身分證正反面影本可稽
    （見卷第119 頁）；⑵美國運通銀行核貸12萬元後，扣除費
    用1,591 元，實際撥款118,409 元至被告指定之中國信託銀
    行帳戶，嗣渣打銀行經行政院金融監督管理委員會核准於97
    年8 月1 日概括承受美國運通銀行在台分行全部資產、負債
    及營業，渣打銀行再於99年8 月2 日將系爭債權讓與原告，
    原告提出之渣打銀行貸款還款明細表上載原美國運通銀行借
    款帳號及渣打銀行借款帳號，經核無訛，有銀行電腦帳務畫
    面資料可憑（見卷第129 頁），並觀之自91年12月24日起至
    94年12月26日，期間均有按月還款紀錄，被告空言否認，並
    無具體提出事證；⑶復依上開明細表所示，被告最後還款日
    期為94年12月26日，原告於109 年12月22日聲請支付命令，
    尚無被告所稱本金罹於15年時效之情；⑷就利息請求部分，
    原告同意減縮利息起算日為104 年12月23日；⑸就年利率部
    分，原告亦已減縮自110 年7 月20日起按年息16％計算之利
    息。（卷第109 至123 頁、第127 至129 頁）
  ㈡經查，⑴被告既未否認系爭申請書上所載指定匯入款項之中
    國信託銀行帳戶為其所有，及申請人聯絡地址、電話等資料
    為真正，衡諸常情，若系爭申請書為他人冒被告本人名義所
    盜辦，應無在申請書上填載被告本人使用之撥款帳戶、聯絡
    地址及電話（含公司、住宅及行動電話）之理，當足推認系
    爭申請書為被告所申辦，被告與美國運通銀行間成立信用貸
    款契約之事實，堪予認定；⑵原告輾轉受讓美國運通銀行對
    被告之債權等情，有行政院金融監督管理委員會函、債權讓
    與證明書（經當庭提出原本核閱無誤，卷第99頁筆錄）、債
    權資料明細表可佐，又依渣打銀行貸款還款明細表所示，被
    告自91年12月24日起至92年6 月24日、及自93年8 月22日起
    至94年12月26日期間內有多筆以金融卡轉入之還款記錄，是
    被告於斯時理應知悉其有申請該筆信用貸款，乃於撥款後按
    月還款，其辯稱原告無法證明伊有借款12萬元云云，顯係卸
    責之詞，不足為有利於被告之認定；⑶原告之請求權時效最
    早應於94年12月27日起算15年，至109 年12月26日屆滿，本
    件係於109 年12月22日聲請支付命令，有本院蓋於民事支付
    命令聲請狀上之收狀章可憑（見卷第7 頁），原告請求本金
    部分即無罹於時效之問題；⑷原告業於110 年8 月12日就利
    息部分減縮請求為前揭支付命令聲請日回溯5 年期間，並自
    110 年7 月20日起之年利率降為16％，當於法相合。從而，
    原告依消費借貸及債權讓與之法律關係，請求被告給付如主
    文第1 項所示之本金、利息，為有理由，應予准許。
五、本件係就民事訴訟法第436 條之8 適用小額訴訟程序所為被
    告敗訴之判決，依同法第436 條之20規定，應依職權宣告假
    執行，並依同法第436 條之23準用第436 條第2 項，適用同
    法第392 條第2 項規定，依職權宣告被告如預供擔保，得免
    為假執行。
六、結論：原告之訴為有理由。本件訴訟費用1,000 元，依民事
    訴訟法第78條規定，應由被告負擔。
中    華    民    國   110    年    10    月    12    日
                  高雄簡易庭  法  官    林玉心
以上正本係照原本作成。
如對本判決上訴，須於判決送達後20日內向本院提出上訴狀，並
須表明原判決所違背之法令及其具體內容與依訴訟資料可認為原
判決有違背法令之具體事實之上訴理由。（均須按他造當事人之
人數附繕本）。
民事訴訟法第436條之24第2項：對於本判決之上訴，非以違背法
令為理由，不得為之。
中    華    民    國   110    年    10    月    12    日
                              書記官    李月君